# ppp 项目无形资产模式下的实务会计处理

提问人：洪 ke1 时间：2023-05-20 16:06:48
请教陈版主：
企业为污水处理企业，与政府签订的协议中，可确认为无形资产模式，现企业已投资了5000w建设水厂，其中土建部分3000w，机器设备采购花费了2000w，到期均需移交给政府，按新准则，初始确认时是否需要对土建部分、以及采购设备确认收入，还是只需要对土建部分确认收入？
后续运营过程中，初始确认的无形资产中针对部分设备报废时，企业按废品将其出售后，收到的款项的会计处理是否为：借：银行存款 贷：营业外收入

回答人：chenyiwei
1 、是否需对设备采购部分确认收入，取决于设备和土建是整体构成一项履约义务，以及（在设备构成单项履约义务的前提下）本企业在该项履约义务中是主要责任人还是代理人。可对照新收入准则中的相应内容进行判断。
2 、因为设备的使用寿命短于特许经营年限，因此在无形资产模式下，企业应参照财政部会计司发布的《PPP项目合同社会资本方会计处理应用案例——无形资产模式》中对”路面翻修义务“的处理，在设备重置之前的期间内逐期计提确认相关的预计负债，并计入各期营业成本。在测算预计负债的计提金额时，理论上可以从预计的下次重置支出中扣减当前设备预计届时报废清理的预计净残值。这样，在取得报废出售款时，账务处理应为：借：银行存款等，贷：预计负债。如果没有从预计负债计提数中扣除当前设备的预计净残值，则设备报废处置的净残值可以确认为营业外收入。

提问人：洪 ke1 时间：2023-05-24 10:22:23
谢谢版主，还有一个问题想请教：现一污水处理企业在特许经营期限内政府下达了批文，对排放水的要求比原本更高，要求企业进行提标改造，在原本一开始确认的无形资产的设备、建筑物的基础上再增加一些设备，建筑物，此部分金额重大，这部分是否应确认为无形资产，且在合同剩余年限进行摊销？

回答人：chenyiwei
一般可以这样处理，这属于对PPP合同的修改、但具体取决于这部分新增改造成本和运维成本的后续回收方式。

提问人：致同之心 时间：2023-05-24 16:10:14
你好，想请问下如何判断设备和土建是否整体构成履约义务，与政府签订的协议中社会责任方需将设备和土建整体建设完成达到出水标准才可获得特许使用权，即应将土建和设备确认为整体履约义务？

回答人：chenyiwei
例如相关设备是否通用，可直接从外部采购设备和安装服务等。 实务中一般是整体构成单项履约义务。